臺灣士林地方法院民事判決  九十一年訴字第二六六號
    原      告  乙○○
    被      告  甲○○
右當事人間請求損害賠償事件，本院判決如左：
    主    文
被告應給付原告新台幣壹拾肆萬肆仟佰元。
原告其餘之訴駁回。
訴訟費用由被告負擔十分之二；餘由原告負擔。
    事    實
甲、原告方面：
  一、聲明：被告應給付原告新台幣（以下同）八十萬元。
  二、陳述：
    （一）被告於民國九十年一月十九日在台北市○○區○○路臨三二一號，與原告
          發生爭執，竟出手毆打原告，致原告受有外傷性鼻骨折及左前額皮下血腫
          之傷害，刑事部分經臺灣士林地方法院以九十年度簡字第一○二九號刑事
          判決處被告拘役五十日在案。
    （二）原告受傷後，自九十年一月十九日起，至九十年一月二十一日止，支付醫
          藥費二萬六千五百五十元及就醫之車資二千七百五十元。
    （三）原告受傷，自九十年一月十九日起自九十年一月二十一日止不能工作，有
           三軍總醫院出具之診斷書可證。原告原在台北市內湖花市從事花卉買賣
           ，因正值農曆春節之旺季，因原告受傷，除造成營業損失三十五萬元外
           ，原告另外聘僱助手陳鎗榮、雷憲忠、李彩蓮、陳盈秀、陳韋廷，共支
           出薪資九萬五千元。
    （四）原告因身體受傷，精神肉體所受痛苦甚大，故請求非財產上損害金額三十
          五萬元。
    （五）右述各項損害，均係被告不法侵害所生之結果，對於原告自應負連帶賠償
          責任。
  三、證據：提出：計程車收據五張、三軍總醫院附設民眾診療服務處住院證明書一
            份、醫藥費收據五張、台北花卉產銷股份有限公司承銷人金額統計表一
            份為證。
乙、被告方面：
    被告未於言詞辯論期日到場，亦未提出準備書狀作何聲明或陳述。
    理    由
一、本件原告主張：被告於九十年一月十九日在台北市○○區○○路臨三二一號，與
    原告發生爭執，竟出手毆打原告，致原告受有外傷性鼻骨折及左前額皮下血腫之
    傷害，刑事部分經臺灣士林地方法院以九十年度簡字第一○二九號刑事判決處被
    告拘役五十日之事實，業據其提出診斷書、本院九十年度簡字一○二九號刑事判
    決書為證，且經本院調閱前開卷證查核無訛，被告經合法通知未到場爭執，應認
    屬實。
二、按「因故意或過失，不法侵害他人之權利者，負損害賠償責任。」、「不法侵害
    他人之身體或健康者，對於被害人因此喪失或減少勞動能力或增加生活上之需要
    時，應負損害賠償責任。」、「不法侵害他人之身體、健康、名譽、自由、信用
    、隱私、貞操，或不法侵害其他人格法益而情節重大者，被害人雖非財產上之損
    害，亦得請求賠償相當之金額。」民法第一百八十四條第一項前段、第一百九十
    三條第一項、第一百九十五條第一項定有明文。
三、被告故意不法侵害原告之身體，既經認定，對於原告因而所受之損害，自應負賠
    償責任。
四、原告請求被告賠償費用，是否應予准許，分述如次：
  （一）醫療費二萬六千五百五十元部分：依原告所受傷害及各收據載明醫療費別，
        自屬治療上之必要費用，共計二萬六千五百五十元，應由被告連帶賠償原告
        。
  （二）工作損害金九萬五千元部分：原告主張受傷後，自九十年一月十九日起，至
        九十年一月二十一日止，不能工作，有三軍總醫院住院證明書可證；而原告
        原在台北內湖花市買賣花卉，因傷需僱工代為處理販售花卉事宜，雖主張共
        僱用陳鎗榮、雷憲忠、李彩蓮、陳盈秀、陳韋廷共五人，除陳鎗榮支付三萬
        五千元外，餘均支付一萬五千元。惟查，原告一人受傷，其因僱工所需支出
        之代價亦應以一人即足夠，又於花卉旺季販售花卉工作固甚繁重，惟原告主
        張其僱用陳鎗榮之工資為三萬五千元自屬過高，應以其餘受僱人之工資一萬
        五千元為適當，其超過一萬五千元部分之請求，不應准許。至於原告請求被
        告給付營業損失三十五萬元部分，未經原告舉證證明之，亦不應准許。
  （三）交通費二千七百五十元部分：原告主張受傷就診支出計程車費用，亦屬因傷
        所增加之生活上需要，且有原告所提計程車收據五紙為證，應予准許。
  （四）精神慰藉金三十五萬元部分：查原告受有外傷性鼻骨折及左前額皮下血腫等
        傷害，且因傷住院治療三日，其肉體、精神受有痛苦，本院斟酌實際情況，
        及兩造均從事花卉買賣等情，原告請求三十五萬元，自嫌過高，應予核減為
        一十萬元，方屬公允，逾此數額之請求，為無理由。
五、從而原告請求被告賠償一十四萬四千三百元部分為有理由，應予准許，其逾此之
    請求為無理由，應予駁回。
六、據上論結，本件原告之訴為一部有理由，一部無理由，依民事訴訟法第七十九條
    但書，判決如主文。
中      華      民      國    九十一    年      五      月     十四     日
                                        臺灣士林地方法院民事第二庭
~B法      官  許永煌
右為正本，係照原本作成。
如對本判決上訴須於判決送達後廿日內向本院提出上訴狀。
中      華      民      國    九十一    年      五      月     十六     日
~B法院書記官  馮衍燕
